【裁判字號】    89,簡上,190
【裁判日期】    901031
【裁判案由】    傷害
【裁判全文】
臺灣臺北地方法院刑事判決                        八十九年度簡上字第一九號
    上  訴  人  乙○○
    即  被  告
右列上訴人即被告因傷害案件，不服本院八十九年度店簡字第三五九號，中華民國八
十九年六月八日第一審刑事簡易判決（檢察官聲請簡易判決處刑案號：台灣台北地方
法院檢察署八十九年度偵字第八四七一號），提起上訴，本院管轄之第二審合議庭判
決如左：
    主  文
原判決撤銷。
乙○○傷害人之身體，處拘役伍拾伍日，如易科罰金，以參佰元折算壹日。扣案之木
棍壹支沒收。
    事  實
一、乙○○為台北縣新店市○○路○段「新店傳奇大樓」之住戶，甲○○則為該大樓
    之警衛。乙○○於民國八十九年三月九日下午八時四十五分許，在台北縣新店市
    ○○路○段五號前，因不滿甲○○三度阻擋其去路，竟至自己停放路邊之車上拿
    出所有之木棍一支，基於傷害之犯意，持該木棍毆打甲○○，致使甲○○受有左
    肩部擦挫傷之傷害。乙○○所有持以行兇之木棍，經本院九十年十月二十三日審
    理時諭知應提出，乙○○於同日下午三時許提出於本院法警室，經本院扣押在案
    。
二、案經甲○○訴由台北市政府警察局新店分局報請台灣台北地方法院檢察署檢察官
    聲請以簡易判決處刑。
    理  由
一、訊據被告乙○○對於右揭所述以木棍毆打被害人甲○○之事實，坦承不諱，惟否
    認有傷害犯行，辯稱：我有拿木棍打甲○○沒錯，但是打之前，因當天下雨地滑
    ，我穿拖鞋，從馬路跳到五號門前騎樓，自己差點跌倒，棍子是有落到他的左肩
    上，但應不致於成傷，我懷疑他提出之驗傷單之傷是假的云云。惟查，右開事實
    ，業據被告於檢察官偵查中及本院審理時均供承不諱，核與被害人甲○○指述之
    情節相符，並有證人簡利華（即新店市○○路○段五號一樓商店負責人）於本院
    九十年一月十二日訊問時到庭結證稱：「當時我的店在新烏路一段五號一樓是新
    店傳奇大樓一樓商店，大樓管理室跟我的店距離二、三戶，他們好像從管理室就
    開始爭吵，他們到我店前面我把他們拉開，我有看到一節木柄大約五十公分，我
    不確定是不是刀炳，木柄我看的時候已經掉了。」「只看到他們在那邊拉扯。我
    只是認識他們。沒有跟誰比較好。當時我有聽到管理員對被告說，你為何麼打我
    ，但被告部份我沒有印象聽到他有反駁。」（參本院當日筆錄記載）各等語屬實
    ，復有被害人提出之景美醫院診斷證明書一紙附卷足憑，而關於該診斷證明書上
    所記載之傷害，係被害人甲○○於八十九年三月九日晚上十時零四分至景美醫院
    急診冶療，該受傷部位屬於新傷，為鈍器所傷之傷害，經病患（即被害人甲○○
    ）主訴為開山刀柄傷到，此有景美醫院九十年一月二十九日以景美字第九○一○
    二九○七號函覆本院在卷可稽，可見被害人甲○○所受之傷害乃八十九年三月九
    日當日所受之傷害無誤；另有扣案被告所有之木棍一支足資佐證，被告空言辯稱
    被害人所受之傷害是假造的，顯屬事後卸責之詞，殊無可採，其事證明確，犯行
    堪予認定，應予依法論科。
二、核被告乙○○所為，係犯刑法第二百七十七條第一項普通傷害罪。原審認被告乙
    ○○係犯刑法第二百七十七條第一項之傷害罪，固非無見，惟查：(1)扣案之木棍
    一支，係供被告乙○○實施傷害犯行所用之物，且為被告所有，業據被告供明在
    卷，應依刑法第三十八條第一項第二款宣告沒收，原審未於事實欄敘明，且未將
    犯罪用之工具，依法宣告沒收，尚有未洽；(2)又被告行為後，刑法第四十一條業
    已修正，並於九十年一月十日經總統公布，於九十年一月十二日生效，茲比較新
    舊法文修正之結果，其中原舊法第四十一條「犯最重本刑為三年以下有期徒刑以
    下刑之罪，而受六月以下有期徒刑或拘役之宣告，因身體、教育、職業或家庭之
    關係，執行顯有困難，得以一元以上三元以下折算一日，易科罰金」之規定，已
    經修正之新法擴大得易科罰金之範圍，凡「所犯最重本刑為五年以下有期徒刑之
    罪」，符合前開與舊法相同之其他要件下，即得易科罰金，是適用新法對被告而
    言，自較有利，依刑法第二條第一項前段之規定，即應適用裁判時之新修正刑法
    第四十一條第一項前段規定為易科罰金之諭知。原審未及審酌法令修正之情形，
    並適用新法規定，亦有未合。上訴人乙○○上訴理由謂其未有傷害犯行，指摘原
    審判決不當云云，自無足取，惟查原判決既有上開可議之處，即屬無可維持，自
    應將原判決撤銷改判。爰審酌被告乙○○犯罪之動機、目的、手段，迄今仍未知
    悔改，及犯罪後之態度等一切情狀，分別量處如主文所示之刑，並均諭知易科罰
    金之折算標準，以資懲儆。至於扣案之木棍一支，係供被告實施傷害犯行所用之
    物，且為被告乙○○所有，業經被告於本院審理時供陳在卷，爰依刑法第三十八
    條第一項第二款規定，併予宣告沒收。
據上論斷，應依刑事訴訟法第四百五十五條之一第一項、第三項、第三百六十九條第
一項前段、第三百六十四條、第二百九十九條第一項前段，刑法第二條第一項前段、
第二百七十七條第一項、修正之第四十一條第一項前段、第三十八條第一項第二款，
罰金罰鍰提高標準條例第一條前段、第二條判決如主文。
本案經檢察官曾益盛到庭執行職務
中      華      民      國    九十      年      十      月    三十一    日
                                  臺灣臺北地方法院刑事第七庭
                                      審判長法  官  陳坤地
                                            法  官  吳冠霆
                                            法  官  陶亞琴
右正本證明與原本無異。
不得上訴。
                                          書記官    游秀珠
中      華      民      國     九十     年     十一     月      五      日
附錄本案論罪科刑法條全文
中華民國刑法第二百七十七條
 (普通傷害罪)
傷害人之身體或健康者，處三年以下有期徒刑、拘役或一千元以下罰金。
犯前項之罪因而致人於死者，處無期徒刑或七年以上有期徒刑；致重傷者，處三年以
上十年以下有期徒刑。


司法院資訊處製作；財團法人民間司法改革基金會備份。
